# 《 2019 2019 年上市公司年报会计监管报告》中这段该怎么理解

提问人：wx_5f0aec932dbf 时间：2020-09-21 08:05:04
请教各位老师，《 2019 年上市公司年报会计监管报告 》 中这段该怎么理解（见下图），谢谢。
金融工具利息列报问题.png
(209.06 KB, 下载次数: 23)
3 天前 上传
2019 年上市公司年报会计监管报告.pdf
3 天前 上传
369.84 KB, 下载次数: 52

回答人：chenyiwei
根据《关于修订印发 2019 年度一般企业财务报表格式的通知》（财会[2019]6号）：““其他应付款”项目，应根据“应付利息”“应付股利”和“其他应付款”科目的期末余额合计数填列。其中的“应付利息”仅反映相关金融工具已到期应支付但于资产负债表日尚未支付的利息。基于实际利率法计提的金融工具的利息应包含在相应金融工具的账面余额中。”
因此，现在包含在“其他应付款”项目中的“应付利息”仅指已到付息日（或已宣告支付）但尚未支付的利息。按权责发生制原则和实际利率法计提的尚未到付息日的应计利息是相关金融负债摊余成本的组成部分，故并入相关金融负债的账面价值列示。